---
title: "Task 10"
author: "Sandra Kozlovskaja"
output: html_document
---

```{r setup, include=FALSE}
knitr::opts_chunk$set(echo = TRUE)
```


####Užduotis:

a) Tegul x1,...,X100∼N(1,2). Susigeneruokite tokią imtį ir patikrinkite nulinę hipotezę, kad H0:μ=1, su alternatyva, kad μ≠1. Tam reikalinga funkcija t.test. Detaliai paaiškinkite ką reiškia funkcijos išvestyje pateikti skaičiai.

b) Kartokite a. dalies generavimą daug kartų (pvz.10^4) ir suskaičiuokite kiek atvejų buvo atmesta nulinė hipotezė? Išreiškite šį skaičių procentais. Kokią išvadą galite padaryti?

####Punktas a.
```{r}
n=100
set.seed(123) #fiksuojame skaičius, t.y. kitą kartą kompiliuojant bus skaičiuojami ir nagrinėjami tie patys skaičiai, o ne kiti random sugeneruoti
imtis<-rnorm(n, mean=1, sd=sqrt(2)) #generuojame imtį pagal normalųjį skirstinį, vidurkis=1, dispersija=2
s<-t.test(imtis,mu=1) #skaičiuojame vienos imties t-test: mu - nulinė hipotezė
s
```
####Išvestyje matome:
duomenys: imtis - tai mūsų sugeneruota imtis;
t - paskaičiuota prašyta statistika;
df=n-1=100-1=99 Stjudento skirstinio laisvės laipsnis;
p-reikšmė - tikimybė, kad nagrinėdami konkrečią imtį atmesime teisingą nulinę hipotizę;
alternatyvioji hipotezė: vidurkis nelygus 1;
95 pasikliautinasis intervalas: apatinė riba, viršutinė riba;
imties įverčiai: mūsų sugeneruotos imties vidurkis.

####Ar nulinė hipotezė atmesta ar priimta, spręsti galime dviem būdais:

1. Pagal p-reikšmę. Iš statistikos kurso žinome, kad nulinę hipotezę atmetame, kai p-reikšmė griežtai mažesnė už α(reikšmingumo lygmuo, standartinis α=0.05), kitais atvejais - neatmetame.
2. Pagal 95 pasikliautinąjį intervalą. Jeigu 1 patenka į intervalą, vadinasi imties vidurkis statistiškai reikšmingai nesiskiria nuo 1, ir nulinė hipotezė, kad vidurkis lygus 1, neatmetama. Priešingai - jeigu 1 nepatenka į intervalą, vadinasi imties vidurkis statistiškai reikšmingai skiriasi nuo 1, ir priimame alternatyvą, kad vidurkis nelygus 1.

*Šiuo atveju, 1 patenka į 95 pasikliautinąjį intervalą [0.8717074 ; 1.3839991], todėl imties vidurkis, kuris lygus 1.127853, statistiškai reikšmingai nesiskiria nuo 1, ir nulinė hipotezė neatmetama. Taip pat ir p-reikšmė, kuri lygi 0.3244, nemažesnė už α=0.05, vadinasi nulinė hipotezė natmetama.

####Punktas b. 
Kartosime punktą a 10^4 kartų ir atmesime arba priimsime nulinę hipotezę atsižvelgdami į 95 pasikliautinąjį intervalą. Intervalą skaičiuosime pagal formulę x±Z*σ/√n.
```{r}
k=0
f=10^4
for (i in 1:f){ #kartojame ciklą 10^4 kartų
  n=100
  imtis<-rnorm(n, mean=1, sd=sqrt(2))
  s<-t.test(imtis,mu=1)
  m=mean(imtis) #suskaičiuojame imties vidurkį
  z<-qt((1+0.95)/2, df=n-1) #paskaičiuojame z
  ci<-z*(sd(imtis)/sqrt(n)) #Z*σ/√n
  apatine=m-ci #apatinė intervalo riba
  virsutine=m+ci #viršutinė intervalo riba
  if (apatine>1 | virsutine<1){k=k+1} #jeigu 1 už intervalo ribų, t.y. mažesnis už apatinę arba didesnis už viršutinę, prie k pridedamas 1, taip suskaičiuojame kiek tokių 1, kurie nepatenka į intervalą.
}
k*100/f #suskaičiuojame kiek procentų sudaro nepatekusieji (kiek procentų sudaro atmestos nulinės hipotezės)
```

####Išvada
Atmestų nulinių hipotezių, kad imties vidurkis lygus 1, procentas labai mažas, tai reiškia, kad imčių, pasiskirsčiusių pagal normalųjį skirstinį (1,2), vidurkiai statistiškai reikšmingai nesiskiria nuo 1.