---
title: "Task 6"
author: Sandra Kozlovskaja
output: html_document
---

```{r setup, include=FALSE}
knitr::opts_chunk$set(echo = TRUE)
```
# Swirl rezultatai

Užduotis: padaryti duomenų analizę, kurie yra faile task6. Nuskaitome duomenys:
```{r}
x = read.csv('C:/Users/Administrator/Desktop/destytojo_Econometrics1/Econometrics1/task6/R_programing_swirlResults.csv', stringsAsFactors = FALSE)
unique(x$user)
```
Matome visus vartotojus, ėjusius kursą. Reikia išvalyti duomenys nuo "šiukšlių". Pavyzdžiui, mums nereikalingi duomenys, gauti, kai programa buvo testuojama (user: aaa, testas, 1vbutkus). Tada į naują kintamąjį "x.gd" įrašome tik reikalingus analizei duomenys, t.y. visus be aaa, testas ir 1vbutkus:
```{r}
x.gd <- subset(x, user != "aaa" & user != "testas" & user != "1vbutkus")
unique(x.gd$user)
```
Toliau žiūrime ar nėra tų pačių vartotojų pasirašiusiais skirtingais user_name'ais. Matome kelis skirtingus user'ius, bet žinome, kad tai yra tas pats žmogus. Išskiriame juos:
```{r}
gyse <- subset(x.gd, user == "gyse3054" | user == "gyse")
rokasaleks <- subset(x.gd, user == "rokasaleks" | user == "rokasalek")
juste <- subset(x.gd, user == "j" | user == "ju" | user == "juste" | user == "Juste")
```
Išnagrinėkime juos atskirai:
```{r}
unique(gyse$lesson_name)
g <- split(gyse, gyse$skipped)
head(g$`TRUE`)
nrow(g$`TRUE`)
```
User "gyse" padarė visas 16 užduočių ir išviso praleido (skipped) 96 klausimus, iš kurių čia matome 6 (pvz:  Logic 21, Functions 8), panaudoję komandą "head(g`TRUE`)". Norint pamatyti visus praleistus reikėtų naudoti komandą "g`TRUE`".
```{r}
unique(rokasaleks$lesson_name)
r <- split(rokasaleks, rokasaleks$skipped)
head(r$`TRUE`)
nrow(r$`TRUE`)
```
User "rokasaleks" padarė visas 16 užduočių ir išviso praleido (skipped) 114 klausimų, iš kurių čia matome 6 (pvz: Workspace and Files 1, Workspace and Files 22).  Norint pamatyti visus praleistus reikėtų naudoti komandą "r`TRUE`".
```{r}
unique(juste$lesson_name)
j <- split(juste, juste$skipped)
j$`TRUE`
```
User "juste" padarė tik pirmas 9 užduotis ir praleido (skipped) 2 klausimus: Subsetting Vectors 21 ir Matrices and Data Frames 33.

Dabar išnagrinėkime likusius vartotojus:
```{r}
y<-subset(x.gd, user != "gyse" & user != "gyse3054" & user != "rokasalek" & user != "rokasaleks" & user != "j" & user != "ju" & user !="Juste" & user != "juste")
m <- split(y, y$skipped)
y.skip.true <- m$`TRUE`
unique(y.skip.true$user)
```
Identifikavome vartotojus, kurie praleidinėjo klausimus. Patikrinkime, ar jie ėjo visas užduotis:
```{r}
Sandra <- subset(x.gd, user == "SandraKozlovskaja")
unique(Sandra$lesson_name)
s<- split(Sandra, Sandra$skipped)
nrow(s$`TRUE`)
ojautakaite <- subset(x.gd, user == "ojautakaite")
o <- split(ojautakaite, ojautakaite$skipped)
nrow(s$`TRUE`)
sindeivydas <- subset(x.gd, user == "sindeivydas")
unique(sindeivydas$lesson_name)
sin <- split(sindeivydas, sindeivydas$skipped)
nrow(sin$`TRUE`)
Domante <- subset(x.gd, user == "Domante Bulovaite")
unique(Domante$lesson_name)
domante <- split(Domante, Domante$skipped)
nrow(domante$`TRUE`)
Greta <- subset(x.gd, user == "Greta")
unique(Greta$lesson_name)
greta <- split(Greta, Greta$skipped)
nrow(greta$`TRUE`)
Karolina <- subset(x.gd, user == "Karolina")
unique(Karolina$lesson_name)
karolina <- split(Karolina, Karolina$skipped)
nrow(karolina$`TRUE`)
kestous <- subset(x.gd, user == "kestous")
unique(kestous$lesson_name)
kest <- split(kestous, kestous$skipped)
nrow(kest$`TRUE`)
ogadova <- subset(x.gd, user == "ogadova")
unique(ogadova$lesson_name)
oga <- split(ogadova, ogadova$skipped)
nrow(oga$`TRUE`)
Raigardas <- subset(x.gd, user == "Raigardas")
unique(Raigardas$lesson_name)
raigardas <- split(Raigardas, Raigardas$skipped)
nrow(raigardas$`TRUE`)
Dariukxas <- subset(x.gd, user == "Dariukxas")
unique(Dariukxas$lesson_name)
Darius <- split(Dariukxas, Dariukxas$skipped)
nrow(Darius$`TRUE`)
gretajes <- subset(x.gd, user == "gretajes")
unique(gretajes$lesson_name)
gretaj <- split(gretajes, gretajes$skipped)
nrow(gretaj$`TRUE`)
simonalevickaite <- subset(x.gd, user == "simonalevickaite")
unique(simonalevickaite$lesson_name)
simonal <- split(simonalevickaite, simonalevickaite$skipped)
nrow(simonal$`TRUE`)
```
User "SandraKozlovskaja" atliko visas 16 užduočių, bet praleido 16 klausimų, norint pamatyti juos visus reikėtų naudoti komandą s`TRUE`. User "ojautakaite" atliko 15 užduočių ir praleido 8 klausimus, norint pamatyti juos visus reikėtų naudoti komandą o`TRUE`. User "sindeivydas" atliko visas 16 užduočių, bet praleido 18 klausimų, norint pamatyti juos visus reikėtų naudoti komandą sin`TRUE`. User "Domante Bulovaite" atliko visas 16 užduočių, bet praleido 11 klausimų, norint pamatyti juos visus reikėtų naudoti komandą domante`TRUE`. User "Greta" atliko visas 16 užduočių, bet praleido 24 klausimus, norint pamatyti juos visus reikėtų naudoti komandą greta`TRUE`. User "Karolina" atliko visas 16 užduočių, bet praleido 76 klausimų, norint pamatyti juos visus reikėtų naudoti komandą karolina`TRUE`. User "kestous" atliko visas 16 užduočių, bet praleido 300 klausimų, norint pamatyti juos visus reikėtų naudoti komandą kest`TRUE`. User  "ogadova" atliko visas 16 užduočių, bet praleido 153 klausimus, norint pamatyti juos visus reikėtų naudoti komandą oga`TRUE`. User "Raigardas" atliko visas 16 užduočių, bet praleido 9 klausimus, norint pamatyti juos visus reikėtų naudoti komandą raigardas`TRUE`. User "Dariukxas" atliko visas 16 užduočių, bet praleido 30 klausimų, norint pamatyti juos visus reikėtų naudoti komandą Darius`TRUE`. User "gretajes" atliko 9 užduotis ir praleido 2 klausimus, norint pamatyti juos reikėtų naudoti komandą gretaj`TRUE`. User "simonalevickaite" atliko 15 užduočių ir praleido 5 klausimus, norint pamatyti juos reikėtų naudoti komandą simonal`TRUE`.

Dabar patikriname tuos, kurie nepraleido nei vieno klausimo:
```{r}
y.skip.false.only<-subset(y, user != "SandraKozlovskaja" & user != "ojautakaite" & user != "sindeivydas" & user != "Domante Bulovaite" & user != "Greta" & user != "Karolina" & user != "kestous" & user != "ogadova" & user != "Raigardas" & user != "Dariukxas" & user != "gretajes" & user != "simonalevickaite")
unique(y.skip.false.only$user)
```
Tada belieka patikrinti ar jie atliko visas pamokas:
```{r}
emru<-subset(y.skip.false.only, user == "emru3000")
unique(emru$lesson_name)
aipe<-subset(y.skip.false.only, user == "aipe00")
unique(aipe$lesson_name)
simona1234<-subset(y.skip.false.only, user == "simona1234")
unique(simona1234$lesson_name)
zagnyte<-subset(y.skip.false.only, user == "zagnyte")
unique(zagnyte$lesson_name)

```

User'iai "emru3000","simona1234","aipe00" ir "zagnyte" pilnai atliko 16 užduočių, nepraleidus nei vieno klausimo.
```{r}
Dominykas<-subset(y.skip.false.only, user == "Dominykas")
unique(Dominykas$lesson_name)
MildaPie<-subset(y.skip.false.only, user == "MildaPie")
unique(MildaPie$lesson_name)
edba<-subset(y.skip.false.only, user == "edba2903")
unique(edba$lesson_name)
Danielius<-subset(y.skip.false.only, user == "Danielius")
unique(Danielius$lesson_name)
```
User "Dominykas" nepraleido nei vieno klausimo, bet atliko tik vieną užduotį. User "MildaPie" nepraleido nei vieno klausimo, bet atliko išviso 15 užduočių. User "edba2903" nepraleido nei vieno klausimo, bet atliko 11 užduočių. User "Danielius" nepraleido nei vieno klausimo, bet atliko tik vieną užduotį.

**Kiti įdomūs klausimai**.
Kiek vidutiniškai laiko užtrunka atlikti užduotis?
```{r}
mean(x.gd$takeTime)
```
Tiek vidutiniškai laiko skyrė vartotojai, pagal jų pačių pateiktą laiką.

Ar galima pasitikėti žmonių deklaruojamu laiku?
```{r}
x.gd<-x.gd[order(x.gd$user),]
```
Išrikiavome duomenys iš eilės, kad visos vartotojo eilutės būtų vienoje vietoje, tada lengva stebėti pagal stulpelius "takeTime" ir "datetime", kad vartotojų pateikti laikai skiriasi nuo sistemos fiksuotų laikų. Todėl neverta pasitikėti žmonių deklaruojamu laiku.

Kokios užduotis buvo sunkiausios?
Pagal laiką:
```{r}
sunk.pagal.laika <- subset(x.gd, x.gd$takeTime > mean(x.gd$takeTime))
table(sunk.pagal.laika$lesson_name)
```
Išvestos užduotys, kurioms laiko prireikė daugiau paskaičiuoto vidurkio.

Sunkiausios pagal klaidingus bandymus, tarkime, kai bandymų buvo daugiau 3:
```{r}
sunk.pagal.bandym <- subset(x.gd, x.gd$attempt > 3)
table(sunk.pagal.bandym$lesson_name)
```
Per komandą "table" išvedame tas pamokos, į kurias atsakyti prireikė daugiau trijų bandymų.

Sunkiausios pagal praleidimų skaičių:
```{r}
x.gd.skip.true<-subset(x.gd, skipped == TRUE)
table(x.gd.skip.true$lesson_name)
which(table(x.gd.skip.true$lesson_name)>25)
```
Čia matome kiekvienos pamokos eilučių skaičių, kai stulpelyje "skipped" įrašyta TRUE. Ir išvedame pamokas, kurios eilučių skaičius yra didesnis už 25.

#Papildomas įdomus klausimas.
Mano sugalvotas. Kiek yra labiausiai užsispyrusių žmonių, t.y. kiek tų, kurie po daug nesėkmingų bandymų vis dėlto toliau siekė atsakyti patys, nesikreipdami į "skip" komandą?
```{r}
split.x.gd <- split(x.gd, x.gd$skipped)
x.gd.skip.false <- split.x.gd$`FALSE`
papild.salyga <- subset(x.gd.skip.false, x.gd.skip.false$attempt > 3)
unique(papild.salyga$user)
```
Matome, kad tokių buvo 22 žmonės. Įdomumo dėlei, koks buvo maksimalus bandymų skaičius iki teisingo atsakymo?
```{r}
max(papild.salyga$attempt)
```
Net 28 bandymai!