---
title: "2 užduotis"
author: "Sandra Kozlovskaja"
date: '2017 m sausis 20 d '
output: html_document
---

```{r setup, include=FALSE}
knitr::opts_chunk$set(echo = TRUE)
```

**Užduotis:**

Tarkime X1 ir X2 yra nepriklausomi, X1∼N(3,2), X2∼N(−1,3) ir X=X1+X2.

a. Raskite X teorinį skirstinį. Išbrėžkite tankio grafiką. Pastaba: labai naudinga savybė, kad dviejų natūraliųjų dydžių suma taip pat yra natūralusis dydis.

b. Sugeneruokite X imtį (N=10000) pagal pateiktą X apibrėžimą.

c. Palyginkite sugeneruotą X empirinį skirstinį su teorinį skirstiniu.
Palyginimui pateikite tankių grafikus ir skirstinių charakteristikas (vidurkį, medianą ir standartinį nuokrypį).

d. Raskite teorinę įvykio |X|>2 tikimybę (konkreti neatsitikinė konstanta).

e. Įvertinkite įvykio |X|>2 tikimybę naudojantis Monte-Carlo metodu.

a)
```{r}
set.seed(1234567890)

x1 = rnorm(10000, mean=3, sd=sqrt(2))
x2 = rnorm(10000, mean=-1, sd=sqrt(3))
xteor = x1+x2
plot(xteor) # x teorinis skirstinys
plot(density(xteor))
```
b.
```{r}
X = rnorm(10000, mean=2, sd=sqrt(5))
```
c.
```{r}
plot(density(X), col="green", lwd=2)
lines(density(xteor), lwd=2)
```

Žalia linija - empirinis tankis, juoda - teorinis

```{r}
mean(xteor) #teorinis vidurkis
mean(X) #empirinis vidurkis
median(xteor) #teorine mediana
median(X) #empirine mediana
sd(xteor) #teorinis standartinis nyokrypis
sd(X) #empirinis standartinis nyokrypis
```
Iš skaičių matome, kad jie yra labai panašūs.

d.
```{r}
v=X[abs(X)>2]
length(v)/10000
```
e.
```{r}
i=0
while (i<5){
  Z[i] = rnorm(10000, mean=2, sd=sqrt(5))
  w=Z[i][abs(Z[i])>2]
  length(w)/10000
  
  i=i+1
}
```