---
title: "Task 7"
author: "Sandra Kozlovskaja"
output: html_document
---

```{r setup, include=FALSE}
knitr::opts_chunk$set(echo = TRUE)
```

# Ruletė
Užduotis: Nagrinėkime standartinę kazino ruletę. Kokia tikimybė, kad po 1000 vienodų statymų ant vienos pasirinktos spalvos, bus teigiamas balansas? Raskite apytikslę x reikšmę, kuriai galioja nelygybe P(balansas<x)=0.25.

Mano ruletėje 3 spalvos: 18 juodų, 18 raudonų ir 1 žalia.
Statome ant juodos arba raudonos. Jei iškrenta ant mūsų spalvos, balansas pasididina (+1), jei ne ant mūsų - sumažėja (-1). T.y. 19 nepalankių ir 18 palankių.

```{r}
n=1000
balansas <- replicate(n, sum(sample(c(-1,1), n, replace=TRUE, prob=c(19/37, 18/37)))) #1000 kartų sumuojami -1 ir +1 su tikimybe 19/37 ir 18/37 atitinkamai, pasikartojimai galimi
teig <- split(balansas, balansas>0) #padaliname balansą į teigiamus ir neigiamus
teig <- teig$`TRUE` #imame tik teigiamus
tikim = length(teig)/n #ir daliname teigiamų balansų skaičių iš visų turimų balansų skaičiaus, taip gauname tikimybę gauti teigiamą balansą
tikim
```
Matome tikimybę po 1000 vienodų statymų ant vienos pasirinktos spalvos, turėti teigiamą balansą.
Dabar randame apytikslę x reikšmę, kuriai galioja nelygybė P(balansas<x) = 0.25:

```{r}
x=quantile(balansas, probs=0.25)
x
```

Dėl quantile(balansas, probs=0.25) komandos buvo pasiremta user'io "zagnyte" ataskaita.